Inventaris van microfilms en -fiches van elders berustende archiefbescheiden: Dagregisters Batavia, 1683-1807
Nationaal Archief, Den Haag
- Dagregister., 1693-01-01 - 1693-09-30; 821-888
  - Bestanddeel 22, 842
  - Bestanddeel 23, 843
  - Bestanddeel 24, 844
  - Bestanddeel 25, 845
  - Bestanddeel 26, 846
  - Bestanddeel 27, 847
  - Bestanddeel 28, 848
  - Bestanddeel 29, 849
  - Bestanddeel 30, 850
  - Bestanddeel 31, 851
  - Bestanddeel 32, 852
  - Bestanddeel 33, 853
  - Bestanddeel 34, 854
  - Bestanddeel 35, 855
  - Bestanddeel 36, 856
  - Bestanddeel 37, 857
  - Bestanddeel 38, 858
  - Bestanddeel 39, 859
  - Bestanddeel 40, 860
  - Bestanddeel 41, 861
  - Bestanddeel 42, 862
  - Bestanddeel 43, 863
  - Bestanddeel 44, 864
  - Bestanddeel 45, 865
  - Bestanddeel 46, 866
  - Bestanddeel 47, 867
  - Bestanddeel 48, 868
  - Bestanddeel 49, 869
  - Bestanddeel 50, 870
  - Bestanddeel 51, 871
  - Bestanddeel 52, 872
  - Bestanddeel 53, 873
  - Bestanddeel 54, 874
  - Bestanddeel 55, 875
  - Bestanddeel 56, 876
  - Bestanddeel 57, 877
  - Bestanddeel 58, 878
  - Bestanddeel 59, 879
  - Bestanddeel 60, 880
  - Bestanddeel 61, 881
  - Bestanddeel 62, 882
  - Bestanddeel 63, 883
  - Bestanddeel 64, 884
  - Bestanddeel 65, 885
  - Bestanddeel 66, 886
  - Bestanddeel 67, 887
  - Bestanddeel 68, 888
- Inhoudsopgave., 1694; 889-896
  - Bestanddeel 1, 889
  - Bestanddeel 2, 890
  - Bestanddeel 3, 891
  - Bestanddeel 4, 892
  - Bestanddeel 5, 893
  - Bestanddeel 6, 894
  - Bestanddeel 7, 895
  - Bestanddeel 8, 896
- Dagregister., 1694; 897-980
  - Bestanddeel 1, 897
  - Bestanddeel 2, 898
  - Bestanddeel 3, 899
  - Bestanddeel 4, 900
  - Bestanddeel 5, 901
  - Bestanddeel 6, 902
  - Bestanddeel 7, 903
  - Bestanddeel 8, 904
  - Bestanddeel 9, 905
  - Bestanddeel 10, 906
  - Bestanddeel 11, 907
  - Bestanddeel 12, 908
  - Bestanddeel 13, 909
  - Bestanddeel 14, 910
  - Bestanddeel 15, 911
  - Bestanddeel 16, 912
  - Bestanddeel 17, 913
  - Bestanddeel 18, 914
  - Bestanddeel 19, 915
  - Bestanddeel 20, 916
  - Bestanddeel 21, 917
  - Bestanddeel 22, 918
  - Bestanddeel 23, 919
  - Bestanddeel 24, 920
  - Bestanddeel 25, 921
  - Bestanddeel 26, 922
  - Bestanddeel 27, 923
  - Bestanddeel 28, 924
  - Bestanddeel 29, 925
  - Bestanddeel 30, 926
  - Bestanddeel 31, 927
  - Bestanddeel 32, 928
  - Bestanddeel 33, 929
  - Bestanddeel 34, 930
  - Bestanddeel 35, 931
  - Bestanddeel 36, 932
  - Bestanddeel 37, 933
  - Bestanddeel 38, 934
  - Bestanddeel 39, 935
  - Bestanddeel 40, 936
  - Bestanddeel 41, 937
  - Bestanddeel 42, 938
  - Bestanddeel 43, 939
  - Bestanddeel 44, 940
  - Bestanddeel 45, 941
  - Bestanddeel 46, 942
  - Bestanddeel 47, 943
  - Bestanddeel 48, 944
  - Bestanddeel 49, 945
  - Bestanddeel 50, 946
  - Bestanddeel 51, 947
  - Bestanddeel 52, 948
  - Bestanddeel 53, 949
  - Bestanddeel 54, 950
  - Bestanddeel 55, 951
  - Bestanddeel 56, 952
  - Bestanddeel 57, 953
  - Bestanddeel 58, 954
  - Bestanddeel 59, 955
  - Bestanddeel 60, 956
  - Bestanddeel 61, 957
  - Bestanddeel 62, 958
  - Bestanddeel 63, 959
  - Bestanddeel 64, 960
  - Bestanddeel 65, 961
  - Bestanddeel 66, 962
  - Bestanddeel 67, 963
  - Bestanddeel 68, 964
  - Bestanddeel 69, 965
  - Bestanddeel 70, 966
  - Bestanddeel 71, 967
  - Bestanddeel 72, 968
  - Bestanddeel 73, 969
  - Bestanddeel 74, 970
  - Bestanddeel 75, 971
  - Bestanddeel 76, 972
  - Bestanddeel 77, 973
  - Bestanddeel 78, 974
  - Bestanddeel 79, 975
  - Bestanddeel 80, 976
  - Bestanddeel 81, 977
  - Bestanddeel 82, 978
  - Bestanddeel 83, 979
  - Bestanddeel 84, 980
- Inhoudsopgave., 1695; 981-985
  - Bestanddeel 1, 981
  - Bestanddeel 2, 982
  - Bestanddeel 3, 983
  - Bestanddeel 4, 984
  - Bestanddeel 5, 985
- Dagregister., 1695; 986-1051
  - Bestanddeel 1, 986
  - Bestanddeel 2, 987
  - Bestanddeel 3, 988
  - Bestanddeel 4, 989
  - Bestanddeel 5, 990
  - Bestanddeel 6, 991
  - Bestanddeel 7, 992
  - Bestanddeel 8, 993
  - Bestanddeel 9, 994
  - Bestanddeel 10, 995
  - Bestanddeel 11, 996
  - Bestanddeel 12, 997
  - Bestanddeel 13, 998
  - Bestanddeel 14, 999
  - Bestanddeel 15, 1000
  - Bestanddeel 16, 1001
  - Bestanddeel 17, 1002
  - Bestanddeel 18, 1003
  - Bestanddeel 19, 1004
  - Bestanddeel 20, 1005
  - Bestanddeel 21, 1006
  - Bestanddeel 22, 1007
  - Bestanddeel 23, 1008
  - Bestanddeel 24, 1009
  - Bestanddeel 25, 1010
  - Bestanddeel 26, 1011
  - Bestanddeel 27, 1012
  - Bestanddeel 28, 1013
  - Bestanddeel 29, 1014
  - Bestanddeel 30, 1015
  - Bestanddeel 31, 1016
  - Bestanddeel 32, 1017
  - Bestanddeel 33, 1018
  - Bestanddeel 34, 1019
  - Bestanddeel 35, 1020
  - Bestanddeel 36, 1021
  - Bestanddeel 37, 1022
  - Bestanddeel 38, 1023
  - Bestanddeel 39, 1024
  - Bestanddeel 40, 1025
  - Bestanddeel 41, 1026
  - Bestanddeel 42, 1027
  - Bestanddeel 43, 1028
  - Bestanddeel 44, 1029
  - Bestanddeel 45, 1030
  - Bestanddeel 46, 1031
  - Bestanddeel 47, 1032
  - Bestanddeel 48, 1033
  - Bestanddeel 49, 1034
  - Bestanddeel 50, 1035
  - Bestanddeel 51, 1036
  - Bestanddeel 52, 1037
  - Bestanddeel 53, 1038
  - Bestanddeel 54, 1039
  - Bestanddeel 55, 1040
  - Bestanddeel 56, 1041
  - Bestanddeel 57, 1042
  - Bestanddeel 58, 1043
  - Bestanddeel 59, 1044
  - Bestanddeel 60, 1045
  - Bestanddeel 61, 1046
  - Bestanddeel 62, 1047
  - Bestanddeel 63, 1048
  - Bestanddeel 64, 1049
  - Bestanddeel 65, 1050
  - Bestanddeel 66, 1051
- Inhoudsopgave., 1696; 1052-1060
  - Bestanddeel 1, 1052
  - Bestanddeel 2, 1053
  - Bestanddeel 3, 1054
  - Bestanddeel 4, 1055
  - Bestanddeel 5, 1056
  - Bestanddeel 6, 1057
  - Bestanddeel 7, 1058
  - Bestanddeel 8, 1059
  - Bestanddeel 9, 1060
- Dagregister., 1696; 1061-1146
  - Bestanddeel 1, 1061
  - Bestanddeel 2, 1062
  - Bestanddeel 3, 1063
  - Bestanddeel 4, 1064
  - Bestanddeel 5, 1065
  - Bestanddeel 6, 1066
  - Bestanddeel 7, 1067
  - Bestanddeel 8, 1068
  - Bestanddeel 9, 1069
  - Bestanddeel 10, 1070
  - Bestanddeel 11, 1071
  - Bestanddeel 12, 1072
  - Bestanddeel 13, 1073
  - Bestanddeel 14, 1074
  - Bestanddeel 15, 1075
  - Bestanddeel 16, 1076
  - Bestanddeel 17, 1077
  - Bestanddeel 18, 1078
  - Bestanddeel 19, 1079
  - Bestanddeel 20, 1080
  - Bestanddeel 21, 1081
  - Bestanddeel 22, 1082
  - Bestanddeel 23, 1083
  - Bestanddeel 24, 1084
  - Bestanddeel 25, 1085
  - Bestanddeel 26, 1086
  - Bestanddeel 27, 1087
  - Bestanddeel 28, 1088
  - Bestanddeel 29, 1089
  - Bestanddeel 30, 1090
  - Bestanddeel 31, 1091
  - Bestanddeel 32, 1092
  - Bestanddeel 33, 1093
  - Bestanddeel 34, 1094
  - Bestanddeel 35, 1095
  - Bestanddeel 36, 1096
  - Bestanddeel 37, 1097
  - Bestanddeel 38, 1098
  - Bestanddeel 39, 1099
  - Bestanddeel 40, 1100
  - Bestanddeel 41, 1101
  - Bestanddeel 42, 1102
  - Bestanddeel 43, 1103
  - Bestanddeel 44, 1104
  - Bestanddeel 45, 1105
  - Bestanddeel 46, 1106
  - Bestanddeel 47, 1107
  - Bestanddeel 48, 1108
  - Bestanddeel 49, 1109
  - Bestanddeel 50, 1110
  - Bestanddeel 51, 1111
  - Bestanddeel 52, 1112
  - Bestanddeel 53, 1113
  - Bestanddeel 54, 1114
  - Bestanddeel 55, 1115
  - Bestanddeel 56, 1116
  - Bestanddeel 57, 1117
  - Bestanddeel 58, 1118
  - Bestanddeel 59, 1119
  - Bestanddeel 60, 1120
  - Bestanddeel 61, 1121
  - Bestanddeel 62, 1122
  - Bestanddeel 63, 1123
  - Bestanddeel 64, 1124
  - Bestanddeel 65, 1125
  - Bestanddeel 66, 1126
  - Bestanddeel 67, 1127
  - Bestanddeel 68, 1128
  - Bestanddeel 69, 1129
  - Bestanddeel 70, 1130
  - Bestanddeel 71, 1131
  - Bestanddeel 72, 1132
  - Bestanddeel 73, 1133
  - Bestanddeel 74, 1134
  - Bestanddeel 75, 1135
  - Bestanddeel 76, 1136
  - Bestanddeel 77, 1137
  - Bestanddeel 78, 1138
  - Bestanddeel 79, 1139
  - Bestanddeel 80, 1140
  - Bestanddeel 81, 1141
  - Bestanddeel 82, 1142
  - Bestanddeel 83, 1143
  - Bestanddeel 84, 1144
  - Bestanddeel 85, 1145
  - Bestanddeel 86, 1146
- Inhoudsopgave., 1697; 1147-1153
  - Bestanddeel 1, 1147
  - Bestanddeel 2, 1148
  - Bestanddeel 3, 1149
  - Bestanddeel 4, 1150
  - Bestanddeel 5, 1151
  - Bestanddeel 6, 1152
  - Bestanddeel 7, 1153
- Dagregister., 1697; 1154-1238
  - Bestanddeel 1, 1154
  - Bestanddeel 2, 1155
  - Bestanddeel 3, 1156
  - Bestanddeel 4, 1157
  - Bestanddeel 5, 1158
  - Bestanddeel 6, 1159
  - Bestanddeel 7, 1160
  - Bestanddeel 8, 1161
  - Bestanddeel 9, 1162
  - Bestanddeel 10, 1163
  - Bestanddeel 11, 1164
  - Bestanddeel 12, 1165
  - Bestanddeel 13, 1166
  - Bestanddeel 14, 1167
  - Bestanddeel 15, 1168
  - Bestanddeel 16, 1169
  - Bestanddeel 17, 1170
  - Bestanddeel 18, 1171
  - Bestanddeel 19, 1172
  - Bestanddeel 20, 1173
  - Bestanddeel 21, 1174
  - Bestanddeel 22, 1175
  - Bestanddeel 23, 1176
  - Bestanddeel 24, 1177
  - Bestanddeel 25, 1178
  - Bestanddeel 26, 1179
  - Bestanddeel 27, 1180
  - Bestanddeel 28, 1181
  - Bestanddeel 29, 1182
  - Bestanddeel 30, 1183
  - Bestanddeel 31, 1184
  - Bestanddeel 32, 1185
  - Bestanddeel 33, 1186
  - Bestanddeel 34, 1187
  - Bestanddeel 35, 1188
  - Bestanddeel 36, 1189
  - Bestanddeel 37, 1190
  - Bestanddeel 38, 1191
  - Bestanddeel 39, 1192
  - Bestanddeel 40, 1193
  - Bestanddeel 41, 1194
  - Bestanddeel 42, 1195
  - Bestanddeel 43, 1196
  - Bestanddeel 44, 1197
  - Bestanddeel 45, 1198
  - Bestanddeel 46, 1199
  - Bestanddeel 47, 1200
  - Bestanddeel 48, 1201
  - Bestanddeel 49, 1202
  - Bestanddeel 50, 1203
  - Bestanddeel 51, 1204
  - Bestanddeel 52, 1205
  - Bestanddeel 53, 1206
  - Bestanddeel 54, 1207
  - Bestanddeel 55, 1208
  - Bestanddeel 56, 1209
  - Bestanddeel 57, 1210
  - Bestanddeel 58, 1211
  - Bestanddeel 59, 1212
  - Bestanddeel 60, 1213
  - Bestanddeel 61, 1214
  - Bestanddeel 62, 1215
  - Bestanddeel 63, 1216
  - Bestanddeel 64, 1217
  - Bestanddeel 65, 1218
  - Bestanddeel 66, 1219
  - Bestanddeel 67, 1220
  - Bestanddeel 68, 1221
  - Bestanddeel 69, 1222
  - Bestanddeel 70, 1223
  - Bestanddeel 71, 1224
  - Bestanddeel 72, 1225
  - Bestanddeel 73, 1226
  - Bestanddeel 74, 1227
  - Bestanddeel 75, 1228
  - Bestanddeel 76, 1229
  - Bestanddeel 77, 1230
  - Bestanddeel 78, 1231
  - Bestanddeel 79, 1232
  - Bestanddeel 80, 1233
  - Bestanddeel 81, 1234
  - Bestanddeel 82, 1235
  - Bestanddeel 83, 1236
  - Bestanddeel 84, 1237
  - Bestanddeel 85, 1238
- Inhoudsopgave., 1698; 1239-1244
  - Bestanddeel 1, 1239
  - Bestanddeel 2, 1240
  - Bestanddeel 3, 1241
  - Bestanddeel 4, 1242
  - Bestanddeel 5, 1243
  - Bestanddeel 6, 1244
- Dagregister., 1698; 1245-1308
  - Bestanddeel 1, 1245
  - Bestanddeel 2, 1246
  - Bestanddeel 3, 1247
  - Bestanddeel 4, 1248
  - Bestanddeel 5, 1249
  - Bestanddeel 6, 1250
  - Bestanddeel 7, 1251
  - Bestanddeel 8, 1252
  - Bestanddeel 9, 1253
  - Bestanddeel 10, 1254
  - Bestanddeel 11, 1255
  - Bestanddeel 12, 1256
  - Bestanddeel 13, 1257
  - Bestanddeel 14, 1258
  - Bestanddeel 15, 1259
  - Bestanddeel 16, 1260
  - Bestanddeel 17, 1261
  - Bestanddeel 18, 1262
  - Bestanddeel 19, 1263
  - Bestanddeel 20, 1264
  - Bestanddeel 21, 1265
  - Bestanddeel 22, 1266
  - Bestanddeel 23, 1267
  - Bestanddeel 24, 1268
  - Bestanddeel 25, 1269
  - Bestanddeel 26, 1270
  - Bestanddeel 27, 1271
  - Bestanddeel 28, 1272
  - Bestanddeel 29, 1273
  - Bestanddeel 30, 1274
  - Bestanddeel 31, 1275
  - Bestanddeel 32, 1276
  - Bestanddeel 33, 1277
  - Bestanddeel 34, 1278
  - Bestanddeel 35, 1279
  - Bestanddeel 36, 1280
  - Bestanddeel 37, 1281
  - Bestanddeel 38, 1282
  - Bestanddeel 39, 1283
  - Bestanddeel 40, 1284
  - Bestanddeel 41, 1285
  - Bestanddeel 42, 1286
  - Bestanddeel 43, 1287
  - Bestanddeel 44, 1288
  - Bestanddeel 45, 1289
  - Bestanddeel 46, 1290
  - Bestanddeel 47, 1291
  - Bestanddeel 48, 1292
  - Bestanddeel 49, 1293
  - Bestanddeel 50, 1294
  - Bestanddeel 51, 1295
  - Bestanddeel 52, 1296
  - Bestanddeel 53, 1297
  - Bestanddeel 54, 1298
  - Bestanddeel 55, 1299
  - Bestanddeel 56, 1300
  - Bestanddeel 57, 1301
  - Bestanddeel 58, 1302
  - Bestanddeel 59, 1303
  - Bestanddeel 60, 1304
  - Bestanddeel 61, 1305
  - Bestanddeel 62, 1306
  - Bestanddeel 63, 1307
  - Bestanddeel 64, 1308
- Inhoudsopgave., 1699; 1309-1315
  - Bestanddeel 1, 1309
  - Bestanddeel 2, 1310
  - Bestanddeel 3, 1311
  - Bestanddeel 4, 1312
  - Bestanddeel 5, 1313
  - Bestanddeel 6, 1314
  - Bestanddeel 7, 1315
- Dagregister., 1699; 1316-1394
  - Bestanddeel 1, 1316
  - Bestanddeel 2, 1317
  - Bestanddeel 3, 1318
  - Bestanddeel 4, 1319
  - Bestanddeel 5, 1320
  - Bestanddeel 6, 1321
  - Bestanddeel 7, 1322
  - Bestanddeel 8, 1323
  - Bestanddeel 9, 1324
  - Bestanddeel 10, 1325
  - Bestanddeel 11, 1326
  - Bestanddeel 12, 1327
  - Bestanddeel 13, 1328
  - Bestanddeel 14, 1329
  - Bestanddeel 15, 1330
  - Bestanddeel 16, 1331
  - Bestanddeel 17, 1332
  - Bestanddeel 18, 1333
  - Bestanddeel 19, 1334
  - Bestanddeel 20, 1335
  - Bestanddeel 21, 1336
  - Bestanddeel 22, 1337
  - Bestanddeel 23, 1338
  - Bestanddeel 24, 1339
  - Bestanddeel 25, 1340
  - Bestanddeel 26, 1341
  - Bestanddeel 27, 1342
  - Bestanddeel 28, 1343
  - Bestanddeel 29, 1344
  - Bestanddeel 30, 1345
  - Bestanddeel 31, 1346
  - Bestanddeel 32, 1347
  - Bestanddeel 33, 1348
  - Bestanddeel 34, 1349
  - Bestanddeel 35, 1350
  - Bestanddeel 36, 1351
  - Bestanddeel 37, 1352
  - Bestanddeel 38, 1353
  - Bestanddeel 39, 1354
  - Bestanddeel 40, 1355
  - Bestanddeel 41, 1356
  - Bestanddeel 42, 1357
  - Bestanddeel 43, 1358
  - Bestanddeel 44, 1359
  - Bestanddeel 45, 1360
  - Bestanddeel 46, 1361
  - Bestanddeel 47, 1362
  - Bestanddeel 48, 1363
  - Bestanddeel 49, 1364
  - Bestanddeel 50, 1365
  - Bestanddeel 51, 1366
  - Bestanddeel 52, 1367
  - Bestanddeel 53, 1368
  - Bestanddeel 54, 1369
  - Bestanddeel 55, 1370
  - Bestanddeel 56, 1371
  - Bestanddeel 57, 1372
  - Bestanddeel 58, 1373
  - Bestanddeel 59, 1374
  - Bestanddeel 60, 1375
  - Bestanddeel 61, 1376
  - Bestanddeel 62, 1377
  - Bestanddeel 63, 1378
  - Bestanddeel 64, 1379
  - Bestanddeel 65, 1380
  - Bestanddeel 66, 1381
  - Bestanddeel 67, 1382
  - Bestanddeel 68, 1383
  - Bestanddeel 69, 1384
  - Bestanddeel 70, 1385
  - Bestanddeel 71, 1386
  - Bestanddeel 72, 1387
  - Bestanddeel 73, 1388
  - Bestanddeel 74, 1389
  - Bestanddeel 75, 1390
  - Bestanddeel 76, 1391
  - Bestanddeel 77, 1392
  - Bestanddeel 78, 1393
  - Bestanddeel 79, 1394
- Inhoudsopgave., 1700; 1395-1401
  - Bestanddeel 1, 1395
  - Bestanddeel 2, 1396
  - Bestanddeel 3, 1397
  - Bestanddeel 4, 1398
  - Bestanddeel 5, 1399
  - Bestanddeel 6, 1400
  - Bestanddeel 7, 1401
- Dagregister., 1700; 1402-1461
  - Bestanddeel 1, 1402
  - Bestanddeel 2, 1403
  - Bestanddeel 3, 1404
  - Bestanddeel 4, 1405
  - Bestanddeel 5, 1406
  - Bestanddeel 6, 1407
  - Bestanddeel 7, 1408
  - Bestanddeel 8, 1409
  - Bestanddeel 9, 1410
  - Bestanddeel 10, 1411
  - Bestanddeel 11, 1412
  - Bestanddeel 12, 1413
  - Bestanddeel 13, 1414
  - Bestanddeel 14, 1415
  - Bestanddeel 15, 1416
  - Bestanddeel 16, 1417
  - Bestanddeel 17, 1418
  - Bestanddeel 18, 1419
  - Bestanddeel 19, 1420
  - Bestanddeel 20, 1421
  - Bestanddeel 21, 1422
  - Bestanddeel 22, 1423
  - Bestanddeel 23, 1424
  - Bestanddeel 24, 1425
  - Bestanddeel 25, 1426
  - Bestanddeel 26, 1427
  - Bestanddeel 27, 1428
  - Bestanddeel 28, 1429
  - Bestanddeel 29, 1430
  - Bestanddeel 30, 1431
  - Bestanddeel 31, 1432
  - Bestanddeel 32, 1433
  - Bestanddeel 33, 1434
  - Bestanddeel 34, 1435
  - Bestanddeel 35, 1436
  - Bestanddeel 36, 1437
  - Bestanddeel 37, 1438
  - Bestanddeel 38, 1439
  - Bestanddeel 39, 1440
  - Bestanddeel 40, 1441
  - Bestanddeel 41, 1442
  - Bestanddeel 42, 1443
  - Bestanddeel 43, 1444
  - Bestanddeel 44, 1445
  - Bestanddeel 45, 1446
  - Bestanddeel 46, 1447
  - Bestanddeel 47, 1448
  - Bestanddeel 48, 1449
  - Bestanddeel 49, 1450
  - Bestanddeel 50, 1451
  - Bestanddeel 51, 1452
  - Bestanddeel 52, 1453
  - Bestanddeel 53, 1454
  - Bestanddeel 54, 1455
  - Bestanddeel 55, 1456
  - Bestanddeel 56, 1457
  - Bestanddeel 57, 1458
  - Bestanddeel 58, 1459
  - Bestanddeel 59, 1460
  - Bestanddeel 60, 1461
- Inhoudsopgave., 1701; 1462-1468
  - Bestanddeel 1, 1462
  - Bestanddeel 2, 1463
  - Bestanddeel 3, 1464
  - Bestanddeel 4, 1465
  - Bestanddeel 5, 1466
  - Bestanddeel 6, 1467
  - Bestanddeel 7, 1468
- Dagregister., 1701; 1469-1524
  - Bestanddeel 1, 1469
  - Bestanddeel 2, 1470
  - Bestanddeel 3, 1471
  - Bestanddeel 4, 1472
  - Bestanddeel 5, 1473
  - Bestanddeel 6, 1474
  - Bestanddeel 7, 1475
  - Bestanddeel 8, 1476
  - Bestanddeel 9, 1477
  - Bestanddeel 10, 1478
  - Bestanddeel 11, 1479
  - Bestanddeel 12, 1480
  - Bestanddeel 13, 1481
  - Bestanddeel 14, 1482
  - Bestanddeel 15, 1483
  - Bestanddeel 16, 1484
  - Bestanddeel 17, 1485
  - Bestanddeel 18, 1486
  - Bestanddeel 19, 1487
  - Bestanddeel 20, 1488
  - Bestanddeel 21, 1489
  - Bestanddeel 22, 1490
  - Bestanddeel 23, 1491
  - Bestanddeel 24, 1492
  - Bestanddeel 25, 1493
  - Bestanddeel 26, 1494
  - Bestanddeel 27, 1495
  - Bestanddeel 28, 1496
  - Bestanddeel 29, 1497
  - Bestanddeel 30, 1498
  - Bestanddeel 31, 1499
  - Bestanddeel 32, 1500
  - Bestanddeel 33, 1501
  - Bestanddeel 34, 1502
  - Bestanddeel 35, 1503
  - Bestanddeel 36, 1504
  - Bestanddeel 37, 1505
  - Bestanddeel 38, 1506
  - Bestanddeel 39, 1507
  - Bestanddeel 40, 1508
  - Bestanddeel 41, 1509
  - Bestanddeel 42, 1510
  - Bestanddeel 43, 1511
  - Bestanddeel 44, 1512
  - Bestanddeel 45, 1513
  - Bestanddeel 46, 1514
  - Bestanddeel 47, 1515
  - Bestanddeel 48, 1516
  - Bestanddeel 49, 1517
  - Bestanddeel 50, 1518
  - Bestanddeel 51, 1519
  - Bestanddeel 52, 1520
  - Bestanddeel 53, 1521
  - Bestanddeel 54, 1522
  - Bestanddeel 55, 1523
  - Bestanddeel 56, 1524
- Inhoudsopgave., 1702; 1525-1532
  - Bestanddeel 1, 1525
  - Bestanddeel 2, 1526
  - Bestanddeel 3, 1527
  - Bestanddeel 4, 1528
  - Bestanddeel 5, 1529
  - Bestanddeel 6, 1530
  - Bestanddeel 7, 1531
  - Bestanddeel 8, 1532
- Dagregister., 1702; 1533-1613
  - Bestanddeel 1, 1533
  - Bestanddeel 2, 1534
  - Bestanddeel 3, 1535
  - Bestanddeel 4, 1536
  - Bestanddeel 5, 1537
  - Bestanddeel 6, 1538
  - Bestanddeel 7, 1539
  - Bestanddeel 8, 1540
  - Bestanddeel 9, 1541
  - Bestanddeel 10, 1542
  - Bestanddeel 11, 1543
  - Bestanddeel 12, 1544
  - Bestanddeel 13, 1545
  - Bestanddeel 14, 1546
  - Bestanddeel 15, 1547
  - Bestanddeel 16, 1548
  - Bestanddeel 17, 1549
  - Bestanddeel 18, 1550
  - Bestanddeel 19, 1551
  - Bestanddeel 20, 1552
  - Bestanddeel 21, 1553
  - Bestanddeel 22, 1554
  - Bestanddeel 23, 1555
  - Bestanddeel 24, 1556
  - Bestanddeel 25, 1557
  - Bestanddeel 26, 1558
  - Bestanddeel 27, 1559
  - Bestanddeel 28, 1560
  - Bestanddeel 29, 1561
  - Bestanddeel 30, 1562
  - Bestanddeel 31, 1563
  - Bestanddeel 32, 1564
  - Bestanddeel 33, 1565
  - Bestanddeel 34, 1566
  - Bestanddeel 35, 1567
  - Bestanddeel 36, 1568
  - Bestanddeel 37, 1569
  - Bestanddeel 38, 1570
  - Bestanddeel 39, 1571
  - Bestanddeel 40, 1572
  - Bestanddeel 41, 1573
  - Bestanddeel 42, 1574
  - Bestanddeel 43, 1575
  - Bestanddeel 44, 1576
  - Bestanddeel 45, 1577
  - Bestanddeel 46, 1578
  - Bestanddeel 47, 1579
  - Bestanddeel 48, 1580
  - Bestanddeel 49, 1581
  - Bestanddeel 50, 1582
  - Bestanddeel 51, 1583
  - Bestanddeel 52, 1584
  - Bestanddeel 53, 1585
  - Bestanddeel 54, 1586
  - Bestanddeel 55, 1587
  - Bestanddeel 56, 1588
  - Bestanddeel 57, 1589
  - Bestanddeel 58, 1590
  - Bestanddeel 59, 1591
  - Bestanddeel 60, 1592
  - Bestanddeel 61, 1593
  - Bestanddeel 62, 1594
  - Bestanddeel 63, 1595
  - Bestanddeel 64, 1596
  - Bestanddeel 65, 1597
  - Bestanddeel 66, 1598
  - Bestanddeel 67, 1599
  - Bestanddeel 68, 1600
  - Bestanddeel 69, 1601
  - Bestanddeel 70, 1602
  - Bestanddeel 71, 1603
  - Bestanddeel 72, 1604
  - Bestanddeel 73, 1605
  - Bestanddeel 74, 1606
  - Bestanddeel 75, 1607
  - Bestanddeel 76, 1608
  - Bestanddeel 77, 1609
  - Bestanddeel 78, 1610
  - Bestanddeel 79, 1611
  - Bestanddeel 80, 1612
  - Bestanddeel 81, 1613
- Inhoudsopgave., 1703; 1614-1620
  - Bestanddeel 1, 1614
  - Bestanddeel 2, 1615
  - Bestanddeel 3, 1616
  - Bestanddeel 4, 1617
  - Bestanddeel 5, 1618
  - Bestanddeel 6, 1619
  - Bestanddeel 7, 1620
- Dagregister., 1703; 1621-1668
  - Bestanddeel 1, 1621
  - Bestanddeel 2, 1622
  - Bestanddeel 3, 1623
  - Bestanddeel 4, 1624
  - Bestanddeel 5, 1625
  - Bestanddeel 6, 1626
  - Bestanddeel 7, 1627
  - Bestanddeel 8, 1628
  - Bestanddeel 9, 1629
  - Bestanddeel 10, 1630
  - Bestanddeel 11, 1631
  - Bestanddeel 12, 1632
  - Bestanddeel 13, 1633
  - Bestanddeel 14, 1634
  - Bestanddeel 15, 1635
  - Bestanddeel 16, 1636
  - Bestanddeel 17, 1637
  - Bestanddeel 18, 1638
  - Bestanddeel 19, 1639
  - Bestanddeel 20, 1640
  - Bestanddeel 21, 1641
  - Bestanddeel 22, 1642
  - Bestanddeel 23, 1643
  - Bestanddeel 24, 1644
  - Bestanddeel 25, 1645
  - Bestanddeel 26, 1646
  - Bestanddeel 27, 1647
  - Bestanddeel 28, 1648
  - Bestanddeel 29, 1649
  - Bestanddeel 30, 1650
  - Bestanddeel 31, 1651
  - Bestanddeel 32, 1652
  - Bestanddeel 33, 1653
  - Bestanddeel 34, 1654
  - Bestanddeel 35, 1655
  - Bestanddeel 36, 1656
  - Bestanddeel 37, 1657
  - Bestanddeel 38, 1658
  - Bestanddeel 39, 1659
  - Bestanddeel 40, 1660
  - Bestanddeel 41, 1661
  - Bestanddeel 42, 1662
  - Bestanddeel 43, 1663
  - Bestanddeel 44, 1664
  - Bestanddeel 45, 1665
  - Bestanddeel 46, 1666
  - Bestanddeel 47, 1667
  - Bestanddeel 48, 1668
- Inhoudsopgave., 1704; 1669-1677
  - Bestanddeel 1, 1669
  - Bestanddeel 2, 1670
  - Bestanddeel 3, 1671
  - Bestanddeel 4, 1672
  - Bestanddeel 5, 1673
  - Bestanddeel 6, 1674
  - Bestanddeel 7, 1675
  - Bestanddeel 8, 1676
  - Bestanddeel 9, 1677
- Dagregister., 1704; 1678-1752
  - Bestanddeel 1, 1678
  - Bestanddeel 2, 1679
  - Bestanddeel 3, 1680
  - Bestanddeel 4, 1681
  - Bestanddeel 5, 1682
  - Bestanddeel 6, 1683
  - Bestanddeel 7, 1684
  - Bestanddeel 8, 1685
  - Bestanddeel 9, 1686
  - Bestanddeel 10, 1687
  - Bestanddeel 11, 1688
  - Bestanddeel 12, 1689
  - Bestanddeel 13, 1690
  - Bestanddeel 14, 1691
  - Bestanddeel 15, 1692
  - Bestanddeel 16, 1693
  - Bestanddeel 17, 1694
  - Bestanddeel 18, 1695
  - Bestanddeel 19, 1696
  - Bestanddeel 20, 1697
  - Bestanddeel 21, 1698
  - Bestanddeel 22, 1699
  - Bestanddeel 23, 1700
  - Bestanddeel 24, 1701
  - Bestanddeel 25, 1702
  - Bestanddeel 26, 1703
  - Bestanddeel 27, 1704
  - Bestanddeel 28, 1705
  - Bestanddeel 29, 1706
  - Bestanddeel 30, 1707
  - Bestanddeel 31, 1708
  - Bestanddeel 32, 1709
  - Bestanddeel 33, 1710
  - Bestanddeel 34, 1711
  - Bestanddeel 35, 1712
  - Bestanddeel 36, 1713
  - Bestanddeel 37, 1714
  - Bestanddeel 38, 1715
  - Bestanddeel 39, 1716
  - Bestanddeel 40, 1717
  - Bestanddeel 41, 1718
  - Bestanddeel 42, 1719
  - Bestanddeel 43, 1720
  - Bestanddeel 44, 1721
  - Bestanddeel 45, 1722
  - Bestanddeel 46, 1723
  - Bestanddeel 47, 1724
  - Bestanddeel 48, 1725
  - Bestanddeel 49, 1726
  - Bestanddeel 50, 1727
  - Bestanddeel 51, 1728
  - Bestanddeel 52, 1729
  - Bestanddeel 53, 1730
  - Bestanddeel 54, 1731
  - Bestanddeel 55, 1732
  - Bestanddeel 56, 1733
  - Bestanddeel 57, 1734
  - Bestanddeel 58, 1735
  - Bestanddeel 59, 1736
  - Bestanddeel 60, 1737
  - Bestanddeel 61, 1738
  - Bestanddeel 62, 1739
  - Bestanddeel 63, 1740
  - Bestanddeel 64, 1741
  - Bestanddeel 65, 1742
  - Bestanddeel 66, 1743
  - Bestanddeel 67, 1744
  - Bestanddeel 68, 1745
  - Bestanddeel 69, 1746
  - Bestanddeel 70, 1747
  - Bestanddeel 71, 1748
  - Bestanddeel 72, 1749
  - Bestanddeel 73, 1750
  - Bestanddeel 74, 1751
  - Bestanddeel 75, 1752
- Inhoudsopgave., 1705; 1753-1766
  - Bestanddeel 1, 1753
  - Bestanddeel 2, 1754
  - Bestanddeel 3, 1755
  - Bestanddeel 4, 1756
  - Bestanddeel 5, 1757
  - Bestanddeel 6, 1758
  - Bestanddeel 7, 1759
  - Bestanddeel 8, 1760
  - Bestanddeel 9, 1761
  - Bestanddeel 10, 1762
  - Bestanddeel 11, 1763
  - Bestanddeel 12, 1764
  - Bestanddeel 13, 1765
  - Bestanddeel 14, 1766
- Dagregister., 1705; 1767-1861
  - Bestanddeel 1, 1767
  - Bestanddeel 2, 1768
  - Bestanddeel 3, 1769
  - Bestanddeel 4, 1770
  - Bestanddeel 5, 1771
  - Bestanddeel 6, 1772
  - Bestanddeel 7, 1773
  - Bestanddeel 8, 1774
  - Bestanddeel 9, 1775
  - Bestanddeel 10, 1776